臺灣高等法院臺中分院刑事裁定　　　　　　　　　　九十三年度交抗字第七五八號
　　抗　告　人
　　即受處分人　甲○○
右抗告人因違反道路交通管理處罰條例案件，不服臺灣臺中地方法院中華民國九十三
年十月二十九日裁定（民國九十三年度交他字第二三號），提起抗告，本院裁定如左
：
    主  文
抗告駁回。
    理  由
一、原審裁定意旨以：按受處分人不服主管機關所為之裁罰，固得於接到裁決之翌日
    起二十日內聲明異議；惟是項聲明異議應以司法狀紙敘述異議之理由，提出於原
    處分機關為之。原處分機關應於接受異議書狀後五日內，將該案卷及有關證物，
    送交該管地方法院或其分院交通法庭，道路交通案件處理辦法第十三條定有明文
    。又按道路交通管理處罰條例第八十七條之規定，必須係對第八條主管機關所為
    之處罰，始得於法定期間內，向管轄地方法院聲明異議；又道路交通案件處理辦
    理第十八條規定；交通法庭認聲明異議不合法律上之程式者，應以裁定駁回之。
    抗告人不服舉發，並無處罰機關之裁決書，因認抗告人之異議不合法予以裁定駁
    回。
二、抗告意旨略以：抗告人因本件違規事件，於民國（下同）九十三年十月中旬依台
    中市警察局第三分局書函說明三「台端如對本案尚有疑義，‧‧‧‧二十日內，
    向管轄地方法院聲明異議。」而原裁定以本案並無處罰機關之裁決書駁回抗告人
    之異議，核與上開法律規定之程式不合，爰依法提起抗告云云。
三、按「受處分人，不服第八條主管機關所為之處罰，得於接到裁決書之翌日起二十
    日內，向管轄地方法院聲明異議」，道路交通管理處罰條例第八十七條第一項定
    有明文；而違反本條例第十二條至第六十八條之行為，由公路主管機關處罰，違
    反第六十九條至第八十四條由警察機關處罰，公路主管機關則應設置交通裁決單
    位辦理裁罰事宜，同條例第八條第一項、第三項前段亦分別定有明文。是受處分
    人於警察機關舉發違規後，其違規行為如屬於違反第六十九條至第八十四條者，
    尚須移送公路主管機關（監理所或裁決所）處罰，待接到公路主管機關處罰之裁
    決書後如仍不服，始得於翌日起二十日內，向管轄地方法院聲明異議。查本件抗
    告人於九十三年九月二十三日十三時許，駕駛８Ｈ－２３０號大貨車載運水泥包
    停放於臺中市○村路○○○街口，因未依規定綑綁、覆網，遭員警依道路交通管
    理處罰條例第三十條第一項第七款「載運貨物不穩妥，行駛時顯有危險」舉發，
    有臺中市警察局中市警交字第ＧＣ0000000號舉發違反道路交通管理事件
    通知單影本一紙在卷（此僅為警察機關之舉發，非屬公路主管機關之處罰）。可
    見抗告人經舉發違規事項，係屬違反同條例第三十條第一項第七款規定，自尚須
    經有管轄權之公路主管機關即交通部公路總局臺中區監理所裁決，經裁決後，抗
    告人如有不服，於收到裁決書翌日起算二十日內，始得向管轄之地方法院聲明異
    議。今抗告人僅接獲警察機關之舉發違反道路交通管理事件通知單，尚未接獲公
    路主管機關之裁決書，即逕向臺灣臺中地方法院交通法庭聲明異議，自與上開規
    定不符。原審因認抗告人之異議不合法予以裁定駁回，經核並無違誤，抗告人抗
    告意旨仍執陳詞指摘原裁定不當，為無理由，應予駁回。
據上論斷，應依道路交通案件處理辦法第二十六條、刑事訴訟法第四百十二條，裁定
如主文。
中      華      民      國      九十三  年      十二    月    二十九    日
臺灣高等法院臺中分院刑事第十庭
                                      審判長法  官  林  照  明
                                            法  官  吳  重  政
                                            法  官  唐  光  義
右正本證明與原本無異。
不得抗告。
                                            書記官  王  麗  珍
中      華      民      國      九十四   年      一       月     四     日
                                                                        Ｉ
